臺灣高等法院臺中分院刑事裁定　
110年度聲字第1481號
聲  請  人  
即  被  告  陳志昌


選任辯護人  王捷拓  律師
            陳光龍  律師
上列聲請人因妨害自由案件（本院109年度上訴字第899號），聲
請交付法庭錄音光碟，本院裁定如下：
    主  文
陳志昌於繳付相關費用後，准予轉拷交付本院109年度上訴字第8
99號妨害自由案件之本院民國110年3月11日審判程序之法庭錄音
光碟，並禁止再行轉拷利用，亦不得散布、公開播送或作為與聲
請目的無關之使用。
    理  由
一、聲請意旨略以：聲請人即被告陳志昌（下稱被告陳志昌）因
    本院109年度上訴字第899號妨害自由案件，因同案被告王瑞
    豐於本院民國110年3月11日最後1次審理程序，忽然作出與
    其先前歷次不同之陳述，有釐清其陳述之必要，且上開同案
    被告王瑞豐之陳述，對被告陳志昌之罪責認定等相關權益影
    響甚鉅，為被告陳志昌上訴第三審之利益，爰請求交付本院
    110年3月11日審判程序開庭錄音光碟等語。
二、按當事人及依法得聲請閱覽卷宗之人，因主張或維護其法律
    上利益，得於開庭翌日起至裁判確定後6個月內，繳納費用
    聲請法院許可交付法庭錄音或錄影內容，但經判處死刑、無
    期徒刑或10年以上有期徒刑之案件，得於裁判確定後2年內
    聲請，法院組織法第90條之1第1項定有明文。又按當事人及
    依法得聲請閱覽卷宗之人，因主張或維護其法律上利益，聲
    請交付法庭錄音或錄影內容時，應敘明理由，由法院為許可
    與否之裁定。法院受理前項聲請，如認符合聲請人要件，並
    在聲請期間內提出，且就所主張或維護法律上之利益已敘明
    者，除法令另有排除規定外，應予許可，亦為法庭錄音錄影
    及其利用保存辦法第8條第1項、第2項所明定。
三、查本院109年度上訴字第899號被告陳志昌等人妨害自由案件
    ，業經本院審理判決在案，其中被告陳志昌部分因其提起第
    三審上訴而尚未確定，被告陳志昌聲請交付該案之本院110
    年3月11日審判程序之法庭錄音光碟，業據其敘明聲請之理
    由如前，經核與維護被告陳志昌法律上之利益有關，爰准予
    被告陳志昌於繳付相關費用後，轉拷交付本院110年3月11日
    審判程序之法庭錄音光碟，並依法院辦理聲請交付法庭錄音
    錄影內容應行注意事項第6點之規定，限制禁止再行轉拷利
    用，亦不得散布、公開播送或作為與聲請目的無關之使用。
四、爰依刑事訴訟法第220條，裁定如主文。
中　　華　　民　　國　　110 　年　　5 　　月　　31　　日
                  刑事第十二庭  審判長法　官  張國忠
                                      法　官  劉敏芳
                                      法　官  李雅俐
以上正本證明與原本無異。
不得抗告。                                      
　　　　　　　　　　　　　　　　　　　書記官  廖家莉

中　　華　　民　　國　　110 　年　　5 　　月　　31　　日